臺灣苗栗地方法院民事裁定　　　　　　　100年度護字第160號
聲　請　人　苗栗縣政府
法定代理人　劉政鴻
相　對　人　M0000000　.
法定代理人　M0000000F.
上列當事人間聲請兒童保護安置事件，本院裁定如下：
    主  文
相對人M0000000（真實姓名年籍均詳卷）應自民國一○○年九月
三十日起繼續安置參個月。
聲請程序費用新臺幣壹仟元由聲請人負擔。
    理  由
一、按兒童及少年有下列各款情形之一，非立即給予保護、安置
    或為其他處置，其生命、身體或自由有立即之危險或有危險
    之虞者，直轄市、縣（市）主管機關應予緊急保護、安置或
    為其他必要之處置：（一）兒童及少年未受適當之養育或照
    顧。（二）兒童及少年有立即接受診治之必要，而未就醫者
    。（三）兒童及少年遭遺棄、身心虐待、買賣、質押，被強
    迫或引誘從事不正當之行為或工作者。（四）兒童及少年遭
    受其他迫害，非立即安置難以有效保護者。緊急安置不得超
    過七十二小時，非七十二小時以上之安置不足以保護兒童及
    少年者，得聲請法院裁定繼續安置。繼續安置以三個月為限
    ；必要時，得聲請法院裁定延長之，兒童及少年福利法第36
    條第1 項、第37條第2 項分別定有明文。
二、本件聲請意旨略以：聲請人依法為兒童及少年福利主管機關
    ，於民國100 年9 月21日接獲兒福聯盟苗栗工作站通報稱，
    學校因相對人M0000000（真實姓名年籍均詳卷）家庭單親及
    隔代教養等因素通報高風險，經該社工實地訪視調查了解，
    相對人之父即其法定代理人M0000000F （真實姓名年籍均詳
    卷）從未負起照顧責任，相對人家除隔代教養問題外，目前
    主要照顧者已無照顧意願，相對人明顯受到嚴重疏忽照顧，
    基於維護兒童權益，遂通報聲請人進行後續評估處遇。經查
    詢資料，相對人於97年間亦曾因相對人之父離家，相對人之
    祖父無力照顧而請求聲請人安置，當時因相對人之母即其法
    定代理人M0000000M （真實姓名年籍均詳卷）將相對人接回
    照顧，評估已無安置需求結案。因此，此次為二次通報，經
    社工於100 年9 月27日訪視發現，相對人之父經常深夜返家
    、翌日凌晨離家，相對人主要由其祖父之同居人提供基本生
    活照顧，三餐由其準備、上下學由其接送，相對人之祖父述
    相對人從未加保過健保，社工觀察相對人之身體皮膚出現紅
    疹，至相對人家亦發現相對人之生活環境髒污，相對人祖父
    之同居人雖表示相對人祖父偶爾會協助相對人清潔身體，然
    相對人自身衛生習慣不佳，相對人祖父之同居人自認能力有
    限，不願協助整理環境。此外，相對人之祖父年事已高，且
    因中風造成行動不便，無法提供相對人實際照顧，相對人祖
    父之同居人雖為相對人之主要照顧者，但其明確表示已不想
    再擔負照顧相對人之責任，其表達自己身體狀況不佳，可以
    再協助之時間有限，期待聲請人安置相對人，在確認兩人已
    不願再照顧相對人，且當下無法與相對人之父取得聯繫，經
    電話聯繫相對人之母，其以工作繁忙為由不願出面處理，為
    確保相對人之生命安全，依法於訪視當日緊急安置相對人。
    相對人之父於聲請人安置相對人後態度消極且不聞不問，評
    估相對人之父之親職責任、教養能力確實有待建立。綜上述
    ，因相對人之祖父及其同居人照顧意願反覆、不穩定，且兩
    人身體健康情形皆不佳，加上相對人之父過去確實未曾照顧
    過相對人，評估相對人確實有未受適當養育及照顧之問題，
    且就長遠之情感依附及生活照顧而言，亦嚴重影響相對人。
    聲請人於100 年9 月27日17時許依照兒童及少年福利法第36
    條之規定緊急安置相對人，並依同法第37條之規定聲請本院
    裁定准予繼續安置相對人3 個月，以維其權益等語。
三、經查，聲請人主張之事實，業據其提出苗栗縣政府兒童（少
    年）保護安置通知單、個案匯總報告等件為證，核無不合，
    足認相對人確有未受適當養育、照顧之情事。又相對人之祖
    父及其同居人照顧意願反覆，且相對人之父態度消極，對於
    相對人不聞不問，而經與相對人之母聯繫，其亦不願協助照
    顧相對人，是現階段無人可協助照顧相對人，仍有賴繼續安
    置以保護相對人之人身安全及身心健康，故聲請人聲請繼續
    安置，核屬有據，應予准許。
四、依兒童及少年福利法第1 條第2 項，非訟事件法第21條第1
    項、第24條第1 項，裁定如主文。
中    華    民    國    100   年    10    月    14    日
                  家事法庭    法  官  曾明玉
以上正本係照原本作成。
如不服本裁定，應於裁定送達後十日內向本院提出抗告狀，並繳
納抗告費新臺幣壹仟元。
                              書記官  黃惠雯
中    華    民    國    100 年      10     月   14    日